臺灣雲林地方法院民事判決　九十一年度親字第二五號
　　原　　　　告　甲○○
　　被　　　　告　乙○○
　　兼法定代理人　丙○○
右當事人間請求否認子女事件，本院判決如左：
    主      文
確認被告乙○○（身分證統一編號：Ｚ000000000號）非原告之婚生女。
訴訟費用由被告負擔。
    事      實
甲、原告方面：
  一、聲明：如主文所示。
  二、陳述：原告與被告丙○○原係夫妻，嗣因感情破裂，而於民國（下同）八十九
      年十一月六日協議離婚。然原告本身為無精蟲症患者，沒有生育能力，被告丙
      ○○於八十七年間即離家出走，與不詳男子發生性關係，於九十年五月十七日
      生下一女即被告乙○○。因原告沒有生育能力，所以被告乙○○顯非自原告受
      胎而生。原告於九十一年九月十日經由元長鄉戶政事務所通知，始悉被告乙○
      ○出生之情事，為此依法訴請判決如聲明。
  三、證據：提出出生登記申請書、婦友醫院診斷書、戶籍謄本各一份為證。
乙、被告方面：
  一、聲明：同意原告之請求。
  二、陳述：被告乙○○確非自原告受胎所生。被告丙○○之前在婆家同住時，因結
      婚多年未能生育，原告的家人就誣賴是被告丙○○不能生，當時被告丙○○還
      拿醫院診斷書給原告家人看，證明被告丙○○一切正常，但原告家人不相信，
      被告丙○○受不了才離家出走。某一天被告丙○○與女性朋友外出喝酒，醉得
      不省人事，當被告丙○○醒來，發現被人污辱了，所以不知孩子的生父為何人
      ，但確非自原告受胎所生。
  三、證據：未提出任何證據。
 　　理　　　由
一、本件原告主張其與被告丙○○本係夫妻，嗣後協議離婚，惟被告丙○○於離婚約
    半年後，生下被告乙○○之事實，業據其提出戶籍謄本、出生登記申請書、離婚
    協議書等為憑，自堪信為真實。又原告主張自己無生育能力，為無精蟲症，被告
    乙○○應非自原告受胎所生乙節，經提出婦友醫院診斷證明書為證。以上事實均
    為被告所不爭執，是原告此部份之主張，可信為真實。
二、按從子女出生日回溯第一百八十一日起至第三百零二日止，為受胎期間。妻之受
    胎，係在婚姻關係存續中者，推定其所生子女為婚生子女，民法第一千零六十二
    條第一項、第一千零六十三條第一項，定有明文。查被告丙○○於八十九年十一
    月六日與原告離婚，九十年五月十七日生下被告乙○○，回溯出生前一百八十天
    至三百零二天，既係在其與原告婚姻關係存續中，則依法自應推定被告乙○○為
    原告與被告丙○○之婚生女。
三、按民法第一千零六十三條第一項推定之婚生子女，如夫妻之一方能證明妻非自夫
    受胎者，得於知悉子女出生之日起，一年內提起否認之訴，同條第二項定有明文
    。被告丙○○並未在被告乙○○出生後立刻辦理出生登記，而是遲延至九十一年
    九月六日，始向元長鄉戶政事務所辦理出生登記，有出生登記申請書乙紙可證，
    原告於九十一年九月十六日向本院提起否認子女之訴，並未逾越一年期限，於法
    有據，應予准許。
四、據上論結，本件原告之訴為有理由，依民事訴訟法第八十五條第一項前段、第七
    十八條判決如主文。
中　　　華　　　民　　　國　　九十一　　年　　十二　　月　　　十一  　　日
　　　　　　　　　　　　　　臺灣雲林地方法院民事第二庭
~B審判長法官　陳宏卿
~B法　　　官　蔣得忠
~B法　　　官　葉明松
右為正本係照原本作成。
如對本判決上訴，應於判決送達後二十日內向本院提出上訴狀。（須附繕本）
中　　　華　　　民　　　國　　九十一　　年　　十二　　月　　　十一  　　日
~B法院書記官　馮善詮
